【裁判字號】    97,抗,21
【裁判日期】    970908
【裁判案由】    拍賣抵押物
【裁判全文】
臺灣臺東地方法院民事裁定                97年度抗字第21號
抗  告  人  金泉發實業有限公司
法定代理人  乙○○
相  對  人  甲○○
上列抗告人因與相對人間請求拍賣抵押物事件，抗告人對於本院
簡易庭中華民國97年7月31日所為97年度拍字第14號裁定提起抗
告，本院合議庭裁定如下：
    主  文
抗告駁回。
抗告程序費用新臺幣壹仟元由抗告人負擔。
    理  由
一、按扺押權人，於債權已屆清償期，而未受清償者，得聲請法
    院拍賣抵押物，就其賣得價金而受清償，民法第873條第1項
    定有明文。次按聲請拍賣抵押物，原屬非訟事件，祇須其抵
    押權已經依法登記，並登記之清償期已屆滿而未受清償時，
    法院即應為許可拍賣抵押物之裁定；如對於此項法律關係有
    爭執時，亦應由有爭執之人另行提起訴訟，以求解決，不得
    僅依抗告程序聲明其爭執，並據為廢棄拍賣抵押物裁定之理
    由（最高法院70年度臺抗字第197號裁定意旨與最高法院51
    年10月8日民刑庭總會決議(三)內容可資參照）。
二、相對人於原審聲請意旨略以：抗告人分別於民國97年2月20
    日、97年6月12日向相對人共借款新臺幣（下同）1,500,000
    元，約定清償日期為97年5月19日，利息及遲延利息均無，
    違約金按日加付千分之1計算，並以抗告人所有如附表所示
    之不動產為擔保，經登記在案。詎清償期屆至後，抗告人未
    依約履行，為此聲請拍賣抵押物，以資受償，並提出抵押權
    設定契約書影本、他項權利證明書影本、建物登記簿謄本1
    件、本票1件、支票1件為證，原審經審核後裁定准許相對人
    拍賣抵押物之聲請。
三、抗告意旨略以：本件抗告人向相對人借款金額並非1,500,00
    0元，且係分別於97年2月20日、97年6月12日向相對人借款
    ，然原審裁定卻認定還款日係97年5月19日，顯有未合，且
    抗告人希望相對人能讓其分期攤還等語，指摘原裁定逕予准
    許拍賣抵押物不當。
四、經查：抗告人設定抵押權予相對人，原審就相對人提出之抵
    押權設定契約書影本、他項權利證明書影本、建物登記簿謄
    本、本票、支票，為形式上審查，准予拍賣抵押物，核無不
    合。至抗告人雖指摘借貸金額及還款日期不符云云，惟此均
    屬實體法上權利爭執事項，揆諸前開說明，應由抗告人另循
    訴訟途徑以謀解決，不得僅依抗告程序聲明其爭執，並據為
    廢棄准許拍賣抵押物裁定之理由，抗告法院亦不得於本件非
    訟事件程序加以審究。綜上，抗告意旨指摘原裁定不當，為
    無理由，應予駁回。
五、據上論結，本件抗告為無理由，依非訟事件法第46條、第21
    條第2項、第24條第1項、民事訴訟法第495條之1第1項、第4
    49條第1項、第78條，裁定如主文。
中    華    民    國    97    年    9     月     8    日
                  民事庭審判長法  官  陳銘珠
                              法  官  傅曉瑄
                              法  官  范乃中
以上正本係照原本作成。
如不服本裁定，僅得於收受本裁定正本送達後10日內，以適用法
規顯有錯誤為理由，向本院提出再抗告狀（須附繕本1 份及繳納
再抗告裁判費新臺幣1,000元），經本院許可後紿可再抗告。
中    華    民    國    97    年    9     月     8    日
                              書記官  許瑞權


司法院資訊處製作；財團法人民間司法改革基金會備份。
